臺灣高等法院臺中分院刑事判決　　　　96年度上易字第1251號
上　訴　人　臺灣臺中地方法院檢察署檢察官
被　　　告　丁○○
上列上訴人因被告詐欺案件，不服臺灣臺中地方法院95年度易字
第620號中華民國96年5月14日第一審判決（起訴案號：臺灣臺中
地方法院檢察署93年度偵緝字第684號)，提起上訴，本院判決如
下：
    主    文
原判決撤銷。
丁○○犯詐欺取財罪，處有期徒刑壹年，減為有期徒刑陸月，如
易科罰金，以新臺幣壹仟元折算壹日。
    事實及理由
一、本案經本院審理結果，認第一審判決認定犯罪事實、論處罪
    名、法律適用之比較部分均無不當，並引用第一審判決書有
    關犯罪事實、證據及認定犯罪事實、論處罪名、法律適用之
    比較等理由之記載（如附件）。
二、檢察官上訴意旨略以：被告丁○○共計向被害人乙○○、丙
    ○○詐得新臺幣（下同)203萬元，造成被害人損害甚鉅，且
    被告犯罪迄今已近 7年，未積極與被害人和解賠償，在原審
    有 7次庭期無故未到，並企圖以「幽靈抗辯」延滯訴訟，顯
    見被告犯後態度不佳，對司法毫不尊重，浪費訴訟資源甚鉅
    ，原審科刑未依刑法第57條第 9款、第10款，衡酌「犯罪所
    生之危險或損害」「犯罪後之態度」等情，有違罪刑相當原
    則，爰提起上訴，請撤銷原判決，另為適當合法之判決等語
    。經查：量刑係屬事實審法院之職權，苟無違背法定刑之規
    定或顯然不當，即難指為違法。本件原審量刑係審酌被告犯
    罪所得財物價值及利益不斐，其犯罪動機、目的、手段，迄
    未與告訴人乙○○、丙○○達成和解，賠償渠等損失，且否
    認犯行、犯後態度不佳等一切情狀，就「犯罪所生之危險或
    損害」「犯罪後之態度」已詳為說明量刑之理由，並無上訴
    意旨所指未予衡量之情事，且所量處之刑，核無違背法定刑
    之規定，亦無顯然不當之情形，尚難指為違法，是檢察官之
    上訴為無理由。
三、原審認被告之罪證明確，予以論罪科刑，固非無見，惟中華
    民國九十六年罪犯減刑條例業於96年 7月16日施行，被告之
    犯罪，合於減刑條件，原審未及適用該減刑條例諭知減刑，
    尚有未合。本件檢察官之上訴固無理由，惟原審判決既有上
    開未及適用法律之瑕疵，即屬無可維持，應由本院予以撤銷
    改判。爰審酌被告尚無犯罪前科之品性（參卷附臺灣高等法
    院被告前案紀錄表）、智識程度、犯罪之動機、目的，其詐
    得財物係用於所營事業之店面裝修，手段惡劣之程度，與單
    純詐取財物變賣，得手後即匿逃無蹤，使被害人難以追回被
    害財物之情形，尚有不同，惟其所得財物之價值高達 200餘
    萬元，造成被害人之損害不少，且迄未與被害人達成和解，
    賠償損失，復否認犯行，犯後態度不佳等一切情狀，量處有
    期徒刑1年。又被告犯罪之時間在96年4月24日以前，無中華
    民國九十六年罪犯減刑條例第3條第1項所定不予減刑之情形
    ，合於減刑條件，爰併為諭知減得之刑及易科罰金之折算標
    準。
四、據上論斷，應依刑事訴訟法第373條、第369條第 1項前段、
    第364條、第299條第 1項前段，刑法第2條第1項前段，修正
    刪除前刑法第56條，刑法第339條第1項，修正前刑法第41條
    第 1項前段，刑法施行法第1條之1，中華民國九十六年罪犯
    減刑條例第2條第1項第3款、第7條、第9條，判決如主文。
本案經檢察官甲○○到庭執行職務。
中　　華　　民　　國　　96　　年　　9 　　月　　26　　日
            刑事第六庭    審判長法　官  李  文  雄
                                法　官  林  靜  芬
                                法　官  張  恩  賜
上列正本證明與原本無異。
不得上訴。
                                書記官  陳　如　慧
中　　華　　民　　國　　96　　年　　9　　 月　　29　　日
